臺灣臺中地方法院民事判決
109年度訴字第2346號
原      告  余瑞鳳（即呂劍逢之承受訴訟人）

            呂學軍（即呂劍逢之承受訴訟人）

            呂學哲（即呂劍逢之承受訴訟人）

            呂學文（即呂劍逢之承受訴訟人）

共      同
訴訟代理人  陳聰能律師
被      告  陳榮霖  
                      （現於法務部矯正署岩灣技能訓練所執行中）
            林聖偉  
                      （現於法務部矯正署泰源技能訓練所執行中）
            林萬益  
            陳佑豪  

                      （現於法務部○○○○○○○○○執行中）
            吳鉑頵（原名吳庭光）



            吳玟姿（原名吳汶諮、吳淑華）


            蔡宗憲  
                      （現於法務部○○○○○○○○○執行中）
            洪尚泓  

            呂誠修  
                      （現於法務部○○○○○○○○○○○○○○武陵（外役）分監執行中）
            李昱緯  

上列當事人間請求損害賠償事件，本院於民國111年8月19日言詞
辯論終結，判決如下：
    主      文
一、被告陳榮霖、蔡宗憲、林聖偉、陳佑豪、吳鉑頵、洪尚泓、
    呂誠修、李昱緯應連帶給付原告新臺幣貳佰陸拾捌萬元，及
    被告陳榮霖、吳鉑頵、蔡宗憲自民國一百零九年十二月二十
    三日起；被告呂誠修、李昱緯自民國一百零九年十二月二十
    四日起；被告陳佑豪自民國一百零九年十二月二十五日起；
    被告林聖偉、洪尚泓自民國一百零九年十二月二十八日起，
    均至清償日止，各按週年利率百分之五計算之利息。
二、被告林聖偉、林萬益應連帶給付原告新臺幣貳佰陸拾捌萬元
    ，及自民國一百零九年十二月二十八日起，至清償日止，各
    按週年利率百分之五計算之利息。
三、被告吳鉑頵、吳玟姿應連帶給付原告新臺幣貳佰陸拾捌萬元
    ，及被告吳鉑頵自民國一百零九年十二月二十三日起；被告
    吳玟姿自民國一百零九年十二月二十二日起，均至清償日止
    ，各按週年利率百分之五計算之利息。
四、前三項給付，如有任一被告為給付，其餘被告於給付範圍內
    ，免除給付責任。
五、訴訟費用由被告連帶負擔。
六、本判決於原告以新臺幣捌拾玖萬肆仟元為被告供擔保後，得
    假執行。但被告如以新臺幣貳佰陸拾捌萬元為原告預供擔保
    ，得免為假執行。
    事實及理由
壹、程序方面：
一、按當事人死亡者，訴訟程序在有繼承人、遺產管理人或其他
    依法令應續行訴訟之人承受其訴訟以前當然停止。第168條
    至第172條及前條所定之承受訴訟人，於得為承受時，應即
    為承受之聲明。聲明承受訴訟，應提出書狀於受訴法院，由
    法院送達於他造，民事訴訟法第168條、第175條第1項、第1
    76條分別定有明文。查呂劍逢於民國110年10月15日死亡，
    其繼承人為余瑞鳳、呂學軍、呂學哲、呂學文，有除戶戶籍
    謄本、繼承系統表附卷可憑（見本院卷二第157至169頁、第
    175至185頁），其等於111年8月1日具狀聲明承受訴訟，經
    本院將上開繕本送達被告（見本院卷二第153頁、第197至29
    1頁），於法並無不合，應予准許。
二、次按訴狀送達後，原告不得將原訴變更或追加他訴。但請求
    之基礎事實同一者，不在此限，民事訴訟法第255條第1項但
    書第2款亦有明定。查原告起訴時原聲明：（一）先位聲明
    ：被告應連帶給付原告新臺幣（下同）268萬元，及自起訴
    狀繕本送達翌日起至清償日止按週年利率5％計算之利息（下
    稱法定遲延利息）。（二）備位聲明：1.被告陳榮霖應給付
    原告268萬元及法定遲延利息。2.被告蔡宗憲應給付原告268
    萬元及法定遲延利息。3.被告林聖偉、林萬益、陳佑豪、吳
    鉑頵、吳玟姿應連帶給付原告80萬元及法定遲延利息。4.被
    告洪尚泓、呂誠修、李昱緯應連帶給付原告40萬元及法定遲
    延利息。嗣於111年8月19日本院言詞辯論期日當庭變更聲明
    為：（ㄧ）先位聲明：1.陳榮霖、林聖偉、陳佑豪、吳鉑頵
    、蔡宗憲、洪尚泓、呂誠修、李昱緯（下稱陳榮霖等8人）
    應連帶給付原告268萬元及法定遲延利息。2.林聖偉、林萬
    益應連帶給付原告268萬元及法定遲延利息。3.吳鉑頵、吳
    玟姿應連帶給付原告268萬元及法定遲延利息。4.前3項給付
    ，如有任一被告為給付，其餘被告於給付範圍內，免除給付
    責任。（二）備位聲明：1.陳榮霖應給付原告268萬元及法
    定遲延利息。2.蔡宗憲應給付原告268萬元及法定遲延利息
    。3.林聖偉、陳佑豪、吳鉑頵應連帶給付原告106萬元及法
    定遲延利息。4.林聖偉、林萬益應連帶給付原告106萬元及
    法定遲延利息。5.吳鉑頵、吳玟姿應連帶給付原告106萬元
    及法定遲延利息。6.洪尚泓、呂誠修、李昱緯應連帶給付原
    告32萬元及法定遲延利息。7.前6項給付，如有任一被告為
    給付，其餘被告於給付範圍內，免除給付責任（見本院卷二
    第303至304頁）。核原告上開所為，雖屬訴之變更，惟因請
    求之基礎事實同一，均係請求被告賠償呂劍逢因被詐欺所受
    之損害，揆諸前揭規定，應予准許。
三、再按言詞辯論期日，當事人之一造不到場者，得依到場當事
    人之聲請，由其一造辯論而為判決，民事訴訟法第385條第1
    項前段定有明文。又當事人是否於言詞辯論期日到場，基於
    處分權主義之觀點，係屬當事人之權利，非謂不能放棄。是
    在監或在押之被告，如已表明於言詞辯論期日不願到場，法
    院自應尊重被告之意思，不必提解被告到場。查陳榮霖等8
    人現分別於法務部○○○○○○○岩灣技能訓練所、泰源技能訓練
    所執行中、臺南第二監獄、臺中監獄、雲林第二監獄、臺中
    監獄、臺東戒治所附設臺東監獄武陵（外役）分監、彰化監
    獄執行中，經本院囑託各該監所首長對陳榮霖等8人送達準
    備程序及言詞辯論期日通知書，陳榮霖、林聖偉、吳鉑頵、
    呂誠修、李昱緯均具狀表示其不願意被提解到場等語（見本
    院卷一第317頁、卷二第57、79、223、293頁）；陳佑豪、
    蔡宗憲、洪尚泓則於本院110年2月8日準備程序當庭表示其
    等不願意再被提解到場，亦不委請訴訟代理人到庭為言詞辯
    論之答辯，同意由法院直接判決等語（見本院卷一第406頁
    至第407頁），是本院即未於言詞辯論期日提解陳榮霖等8人
    到庭，且核無民事訴訟法第386條各款所列情形。林萬益、
    吳玟姿亦經合法通知，均未於言詞辯論期日到場，且核無民
    事訴訟法第386條各款所列情形。爰依原告之聲請，由其一
    造辯論而為判決。
貳、實體方面：
一、原告主張：
（一）陳榮霖於107年8月3日前某日申辦門號0000000000號行動
      電話後，將上開門號SIM卡以1,000元之代價，出售予綽號
      「阿正」之詐欺集團（下稱系爭詐欺集團）成員作為聯絡
      被害人之工具。綽號阿正之成員取得陳榮霖上開門號SIM
      卡後，旋於107年8月3日中午12時許，由系爭詐欺集團其
      他成員撥打電話予呂劍逢，假冒訴外人即呂劍逢友人廖庚
      辛佯稱需借錢買地，致呂劍逢陷於錯誤，而依系爭詐欺集
      團該名成員之指示，分別於附表一所示之時間，匯款如附
      表一所示之金額至附表一所示之帳戶。陳榮霖以此方式幫
      助系爭詐欺集團向呂劍逢詐取共268萬元。
（二）蔡宗憲綽號「黑豹」，為系爭詐欺集團之成員，負責幕後
      指揮車手提領詐欺款項。林聖偉、陳佑豪、吳鉑頵、洪尚
      泓、呂誠修、李昱緯（下稱林聖偉等6人）則於107年7月
      、8月間參與由蔡宗憲及其他成員所發起及指揮之系爭詐
      欺集團，擔任提領詐欺款項之車手，經系爭詐欺集團某成
      員分別指示林聖偉等6人及其他車手，提領呂劍逢遭詐騙
      而匯款至附表一所示帳戶之款項，致呂劍逢受有268萬元
      之損害。蔡宗憲及林聖偉等6人均屬系爭詐欺集團成員，
      各自分擔實行行為之一部，而互相利用他人之行為以達詐
      欺取財目的，屬共同侵權行為人，應與提供上開門號SIM
      卡之陳榮霖就呂劍逢所受損害268萬元連帶負侵權行為損
      害賠償責任。
（三）如認提領款項之車手賠償範圍僅以提領金額為限，則林聖
      偉、陳佑豪、蔡宗憲共提領106萬元；洪尚泓、呂誠修、
      李昱緯共提領呂劍逢32萬元，應各就上開金額連帶負損害
      賠償責任。陳榮霖、蔡宗憲則仍應就呂劍逢所受損害268
      萬元連帶負侵權行為損害賠償責任。
（四）又林聖偉、吳鉑頵於行為時均未滿20歲，為限制行為能力
      人，行為時均有識別能力，林聖偉之法定代理人林萬益及
      吳鉑頵之法定代理人吳玟姿，應分別與林聖偉、吳鉑頵連
      帶負損害賠償責任。另被告之給付具有同一目的，為不真
      正連帶債務，如有任一被告為給付，其餘被告於給付範圍
      內免除給付責任。爰依民法第184條第1項前段、後段、第
      2項、第185條及第187條規定，提起本件訴訟等語。
（五）並聲明：
　　1.先位聲明：如主文第1項至第4項所示，並願供擔保，請准
      宣告假執行。
 　 2.備位聲明：
　　(1)陳榮霖應給付原告268萬元，及自起訴狀繕本送達翌日起
       至清償日止，按週年利率5％計算之利息。
　　(2)蔡宗憲應給付原告268萬元，及自起訴狀繕本送達翌日起
       至清償日止，按週年利率5％計算之利息。
　　(3)林聖偉、陳佑豪、吳鉑頵應連帶給付原告106萬元，及自
       起訴狀繕本送達翌日起至清償日止，按週年利率5％計算
       之利息。
　　(4)林聖偉、林萬益、林小萍應連帶給付原告106萬元，及自
       起訴狀繕本送達翌日起至清償日止，按週年利率5％計算
       之利息。
　　(5)吳鉑頵、吳玟姿應連帶給付原告106萬元，及自起訴狀繕
       本送達翌日起至清償日止，按週年利率5％計算之利息。
　　(6)洪尚泓、呂誠修、李昱緯應連帶給付原告32萬元，及自
       起訴狀繕本送達翌日起至清償日止，按週年利率5％計算
       之利息。
　　(7)前6項給付，如有任一被告為給付，其餘被告於給付範圍
       內，免除給付責任。
　　(8)願供擔保請准宣告假執行。　　　
二、被告部分：
（一）陳佑豪未於言詞辯論期日到場，惟據其先前於準備程序到
      場之陳述略以：伊不爭執臺灣高等法院109年度上訴字第4
      25號刑事判決認定之犯罪事實。伊與林聖偉、蔡宗憲、吳
      鉑頵同屬系爭詐欺集團，係先由系爭詐欺集團其他成員打
      電話詐欺呂劍逢，伊再負責將在臺中負責領款之車手林聖
      偉載到宜蘭領款。伊報酬來自蔡宗憲贊助伊之油錢，因為
      伊不久就被警察逮捕，所以沒有拿到其他報酬。系爭詐欺
      集團還有其他車手在領錢，林聖偉提領之款項不到268萬
      元。吳鉑頵是後來才加入的，大概提領1次款項就被逮捕
      了等語，資為抗辯。並聲明：原告之訴駁回。如受不利之
      判決，願供擔保請准宣告免為假執行。
（二）蔡宗憲未於言詞辯論期日到場，惟據其先前於準備程序到
      場之陳述略以：伊係車手頭，但伊沒有參與提領呂劍逢受
      詐欺款項之案件。伊跟陳佑豪雖同為系爭詐欺集團，但伊
      與陳佑豪各做各的，其他人伊都不認識。係因陳佑豪當時
      身上沒有錢，才拜託伊幫忙資助油錢等語，資為抗辯。並
      聲明：原告之訴駁回。如受不利之判決，願供擔保請准宣
      告免為假執行。
（三）洪尚泓未於言詞辯論期日到場，惟據其先前於準備程序到
      場之陳述略以：伊不爭執臺灣彰化地方法院108年度訴字
      第306號刑事判決認定之犯罪事實。伊不認識陳佑豪、蔡
      宗憲，不確定是否同為系爭詐欺集團，但伊認識呂誠修、
      李昱緯，其等領完錢之後交給伊，伊負責收取款項，但伊
      不確定其等有沒有提領到呂劍逢受詐欺之款項。伊沒有獲
      得報酬，所以無法與原告和解等語，資為抗辯。並聲明：
      原告之訴駁回。如受不利之判決，願供擔保請准宣告免為
      假執行。
（四）呂誠修未於言詞辯論期日到場，惟據其先前於準備程序行
      遠距視訊時之陳述略以：伊亦不爭執臺灣彰化地方法院10
      8年度訴字第306號刑事判決認定之犯罪事實，伊僅提領呂
      劍逢受詐欺款項中之15萬元。伊只認識洪尚泓、李昱緯幾
      天，沒有很熟。伊本來住臺中，是洪尚泓載伊到彰化提款
      ，隔天李昱緯從臺北下來跟伊及洪尚泓會合，洪尚泓就分
      配提款卡要伊及李昱緯各自提款等語，資為抗辯。並聲明
      ：原告之訴駁回。如受不利之判決，願供擔保請准宣告免
      為假執行。
（五）李昱緯未於言詞辯論期日到場，惟其具狀陳述略以：伊沒
      有參與提領呂劍逢受詐欺之款項，本件與伊無關等語。
（六）陳榮霖、吳鉑頵、吳玟姿均未於言詞辯論期日到場，惟其
      等具狀陳述略以：無答辯理由等語。
（七）林聖偉、林萬益均未於言詞辯論期日到場，亦未提出書狀
      作任何聲明或陳述。
三、得心證之理由：
（一）按因故意或過失，不法侵害他人之權利者，負損害賠償責
      任。故意以背於善良風俗之方法，加損害於他人者亦同。
      違反保護他人之法律，致生損害於他人者，負賠償責任。
      但能證明其行為無過失者，不在此限。數人共同不法侵害
      他人之權利者，連帶負損害賠償責任。造意人及幫助人，
      視為共同行為人，民法第184條、第185條第1項前段、第2
      項分別定有明文。又數人共同不法侵害他人權利，而負連
      帶損害賠償責任之態樣，可分為主觀共同加害行為，與客
      觀行為關連共同行為。前者，加害人於共同侵害權利之目
      的範圍內，各自分擔實行行為一部，而互相利用他人之行
      為，以達其目的；後者，乃各行為人之行為，均為所生損
      害之共同原因，即各行為人皆具備侵權行為之要件，但不
      以有意思聯絡為必要（最高法院111年度台上字第1435號
      判決意旨參照）。經查：
　　1.原告主張陳榮霖於107年8月3日前某日申辦門號000000000
      0號行動電話後，將上開門號SIM卡以1,000元之代價，出
      售予系爭詐欺集團綽號阿正之成員作為聯絡被害人之工具
      。綽號阿正之成員取得陳榮霖上開門號SIM卡後，旋於107
      年8月3日中午12時許，由系爭詐欺集團其他成員撥打電話
      予呂劍逢，假冒廖庚辛佯稱需借錢買地，致呂劍逢陷於錯
      誤，而依系爭詐欺集團該名成員之指示，分別於附表一所
      示之時間，匯款如附表一所示之金額至附表一所示之帳戶
      。陳榮霖以此方式幫助系爭詐欺集團向呂劍逢詐取共268
      萬元。又蔡宗憲及林聖偉等6人均為系爭詐欺集團之成員
      ，其中陳佑豪接受蔡宗憲資助油錢，開車將林聖偉載至宜
      蘭提領如附表二編號1所示之款項；洪尚泓則開車將呂誠
      修載至彰化，並指示呂誠修提領如附表二編號2所示之款
      項，致呂劍逢因此受有268萬元之損害等節，業據原告提
      出其所申設之渣打銀行帳號00000000000000號帳戶存摺明
      細、本院108年度金訴字第132號、109年度原金訴字第19
      號、臺灣新竹地方法院108年度竹簡字第686號、臺灣宜蘭
      地方法院107年度訴字第485號、108年度訴字第22號、臺
      灣高等法院109年度上訴字第425號、臺灣臺南地方法院10
      7年度原訴字第15號、臺灣彰化地方法院108年度訴字第30
      6號刑事確定判決及引用該等卷證資料為證（見本院卷一
      第21至171頁），並經本院職權調取上開卷宗查核屬實，
      且陳榮霖等8人於上開刑事案件審理時均坦承不諱，陳佑
      豪、蔡宗憲、洪尚泓、呂誠修復於本院審理時自認上開事
      實（見本院卷一第397至407頁、本院卷二第91至93頁），
      陳榮霖、林聖偉、吳鉑頵、李昱緯則經合法之通知，未於
      言詞辯論期日到場，亦未提出準備書狀爭執上開事實，依
      民事訴訟法第280條第3項規定準用第1項規定，視同自認
      ，堪信原告上開主張為真實。是陳榮霖先以販售門號SIM
      卡之方式幫助系爭詐欺集團成員詐欺呂劍逢，再由系爭詐
      欺集團成員各自分工，提領呂劍逢受詐欺而匯款之款項26
      8萬元，則蔡宗憲及林聖偉等6人既均為系爭詐欺集團之成
      員，各自分擔實行行為一部，而互相利用他人之行為，以
      達其等詐欺取財之目的，陳榮霖等8人即應就呂劍逢遭詐
      欺所受之損害268萬元，連帶負損害賠償責任。
　　2.陳佑豪、洪尚泓、呂誠修雖辯稱其等實際負責提領之金額
      不到268萬元，不應就268萬元全部負連帶賠償責任等語。
      然陳佑豪、洪尚泓、呂誠修既均為系爭詐欺集團之成員，
      從撥打電話詐欺呂劍逢至實際分組提領呂劍逢受詐欺之款
      項，彼此係分擔實行行為一部，係與系爭詐欺集團成員共
      同侵害呂劍逢之權利，自應就呂劍逢所受損害268萬元連
      帶負全部賠償責任，而不僅限於其等實際負責提領之金額
      。是陳佑豪、洪尚泓、呂誠修上開所辯，難認有據。
　　3.至蔡宗憲、李昱緯辯稱呂劍逢受詐欺之款項與其等無關等
      語。然蔡宗憲、李昱緯既均為系爭詐欺集團之成員，且蔡
      宗憲自承其係車手頭，並於陳佑豪將林聖偉載至宜蘭時資
      助陳佑豪油錢（見本院卷一第406頁），依蔡宗憲在系爭
      詐欺集團之分工及其與陳佑豪之關係，應知悉陳佑豪係要
      將林聖偉載至宜蘭提領被害人之款項，卻仍資助陳佑豪油
      錢，而分擔實行行為一部，難認蔡宗憲僅係單純資助陳佑
      豪油錢。況陳佑豪自承其將林聖偉載至宜蘭提領款項之報
      酬，係來自蔡宗憲贊助之油錢（見本院卷一第405頁），
      益徵蔡宗憲非僅單純資助陳佑豪，而係與系爭詐欺集團成
      員各自分擔實行行為一部，自應就呂劍逢所受損害268萬
      元連帶負全部賠償責任。李昱緯則係與洪尚泓、呂誠修一
      起在宜蘭提領受詐欺被害人之款項，其雖未負責實際提領
      呂劍逢受詐欺之款項，然其既同為系爭詐欺集團成員，而
      各自分擔實行行為一部，仍應就呂劍逢所受損害268萬元
      連帶負全部賠償責任，而非僅有實際提領呂劍逢受詐欺款
      項之人須連帶負責。是蔡宗憲、李昱緯上開所辯，亦屬無
      據。
　　4.從而，原告依民法第184條第1項前段、第185條規定，請
      求陳榮霖等8人連帶賠償268萬元乙節，為有理由。
（二）次按無行為能力人或限制行為能力人，不法侵害他人之權
      利者，以行為時有識別能力為限，與其法定代理人連帶負
      損害賠償責任，民法第187條第1項前段亦有明定。查林聖
      偉於87年9月16日出生，其法定代理人為林萬益；吳鉑頵
      於88年2月17日出生，其法定代理人為吳玟姿，有個人戶
      籍資料附卷可參（見本院卷二第111、113、119、121頁）
      。林聖偉及吳鉑頵於呂劍逢107年8月3日受系爭詐欺集團
      成員詐騙時，均為限制行為能力人。其等不法侵害呂劍逢
      之權利，致呂劍逢受有268萬元之損害，業如前述，林萬
      益及吳玟姿既分別為林聖偉及吳鉑頵之法定代理人，且林
      萬益及吳玟姿未能證明其等之監督並未疏懈，或縱加以相
      當之監督，而仍不免發生損害，自應分別與林聖偉及吳鉑
      頵連帶負損害賠償責任。是原告依民法第187條規定，請
      求林聖偉及林萬益連帶賠償268萬元；吳鉑頵及吳玟姿連
      帶賠償268萬元，均屬有據。
（三）再按不真正連帶債務之發生，係因相關之法律關係偶然競
      合，多數債務人之各債務具有客觀之單一目的，而債務人
      各負有全部之責任，債務人中之一人或數人向債權人為給
      付者，他債務人於其給付範圍內亦同免其責任。所稱各債
      務具有客觀之單一目的，係指各債務所欲滿足之法益，在
      客觀上彼此同一，數請求權均以滿足此同一法益為目的（
      最高法院110年度台上字第1833號判決意旨參照）。查陳
      榮霖等8人係依民法第185條規定；林聖偉及林萬益與吳鉑
      頵及吳玟姿則係依民法第187條規定，對原告各負連帶給
      付268萬元之責，且三方之給付義務具有客觀同一目的，
      均係為填補呂劍逢遭系爭詐欺集團詐欺所受之損害，且各
      負有全部之給付義務，是陳榮霖等8人、林聖偉及林萬益
      與吳鉑頵及吳玟姿間係屬不真正連帶債務關係。故原告依
      民法第184條第1項前段、第185條及第187條規定，請求陳
      榮霖等8人、林聖偉及林萬益與吳鉑頵及吳玟姿分別連帶
      賠償268萬元，如有任一被告為給付，其餘被告於給付範
      圍內，免除給付責任，核屬有據。
（四）末按給付無確定期限者，債務人於債權人得請求給付時，
      經其催告而未為給付，自受催告時起，負遲延責任。其經
      債權人起訴而送達訴狀，或依督促程序送達支付命令，或
      為其他相類之行為者，與催告有同一之效力，民法第229
      條第2項定有明文。又遲延之債務，以支付金錢為標的者
      ，債權人得請求依法定利率計算之遲延利息。但約定利率
      較高者，仍從其約定利率。應付利息之債務，其利率未經
      約定，亦無法律可據者，週年利率為5％，民法第233條第1
      項、第203條亦有明定。查原告請求被告給付之債權，係
      侵權行為損害賠償之債，其給付並無確定期限，原告以民
      事起訴狀繕本送達被告請求給付，則與催告有同一之效力
      ，惟被告未為給付，即應負遲延責任。又上開起訴狀繕本
      分別於109年12月22日囑託送達陳榮霖；109年12月17日寄
      存送達林聖偉（自109年12月27日發生合法送達之效力）
      ；109年12月17日寄存送達林萬益（自109年12月27日發生
      合法送達之效力）；109年12月24日囑託送達陳佑豪；109
      年12月22日囑託送達吳鉑頵；109年12月21日囑託送達吳
      玟姿；109年12月22日囑託送達蔡宗憲；109年12月27日囑
      託送達洪尚泓；109年12月23日囑託送達呂誠修；109年12
      月23日囑託送達李昱緯，有送達證書附卷可參（見本院卷
      一第267、269、273、279、281、283、287、291、293、2
      95頁），是原告請求自上開送達日翌日起，均至清償日止
      ，各按週年利率5％計算之法定遲延利息，核無不合，應予
      准許。
四、綜上所述，原告先位之訴依民法第184條第1項前段、第185
    條及第187條規定，請求陳榮霖等8人連帶給付268萬元及法
    定遲延利息；林聖偉及林萬益連帶給付268萬元及法定遲延
    利息；吳鉑頵及吳玟姿連帶給付268萬元及法定遲延利息，
    且上開給付，如任一被告為給付，其餘被告於給付範圍內，
    免除給付責任，均有理由，應予准許。又本院已依民法第18
    4條第1項前段規定為有利原告之認定，原告先位之訴另以選
    擇合併之關係，依民法第184條第1項後段、第2項為同一聲
    明之請求，即毋庸再為審酌。另原告先位之訴既有理由，則
    其備位之訴亦毋庸再為審究，附此敘明。
五、原告及陳佑豪、蔡宗憲、洪尚泓、呂誠修均陳明願供擔保聲
    請宣告假執行及免為假執行，核無不合，爰分別酌定相當之
    擔保金額，予以准許。並依民事訴訟法第392條第2項規定，
    職權酌定相當之擔保金額，准陳榮霖、林聖偉、林萬益、吳
    鉑頵、吳玟姿、李昱緯供擔保後免為假執行。
六、本件事證已臻明確，兩造其餘攻擊防禦方法及所提證據，經
    本院審酌後，核與判決結果不生影響，爰不逐一論述，併此
    敘明。
七、訴訟費用負擔之依據：民事訴訟法第85條第2項。
中　　華　　民　　國　　111 　年　　9 　　月　　16　　日
                  民事第四庭  審判長法  官  黃渙文
                                    法  官  林金灶
                                    法  官  董庭誌
正本係照原本作成。
如對本判決上訴，須於判決送達後20日內向本院提出上訴狀（須
附繕本）。如委任律師提起上訴者，應一併繳納上訴審裁判費。
中　　華　　民　　國　　111 　年　　9 　　月　　16　　日
                                    書記官  江慧貞
附表一（呂劍逢匯款時間、金額及帳戶）：
編號 匯款時間 匯款金額 匯款帳戶 1 107年8月3日中午12時48分許 18萬元 黃明強之中華郵政帳號000-00000000000000號 2 107年8月7日上午11時33分許 20萬元 陳昭茹之中華郵政帳號000-00000000000000號 3 107年8月7日上午11時33分許 20萬元 伍旭鳴之台新銀行帳號000-00000000000000號 4 107年8月7日上午11時29分許 20萬元 陳昭茹之第一銀行帳號000-00000000000000號 5 107年8月7日上午11時29分許 20萬元 陳昭茹之中國信託銀行帳號000-00000000000000號 6 107年8月7日上午11時29分許 20萬元 陳昭茹之台新銀行帳號000-00000000000000號 7 107年8月8日上午11時14分許 20萬元 林愛音之玉山銀行帳號000-00000000000000號 8 107年8月8日上午11時14分許 15萬元 賴銀廣之中華郵政帳號000-00000000000000號 9 107年8月8日上午11時14分許 15萬元 阮柏諺之中華郵政帳號000-00000000000000號 10 107年8月14日上午12時53分許 20萬元 黃妤庭之中華郵政帳號000-00000000000000號 11 107年8月14日上午12時53分許 20萬元 彭鈺庭之台新銀行帳號000-00000000000000號 12 107年8月14日上午12時53分許 20萬元 許安安之台北富邦銀行帳號000-00000000000000號 13 107年8月14日上午12時57分許 20萬元 陳玉華之彰化銀行帳號000-00000000000000號 14 107年8月14日上午12時57分許 20萬元 許安安之中華郵政帳號000-00000000000000號 合計  268萬元  

附表二：
編號 提款人 提領經過 提領金額 備註 1 林聖偉 1、先於107年8月7日13時11分32秒許，在宜蘭縣○○鎮○○○路000號中國信託商業銀行羅東分行，操作ATM自動櫃員機，自陳昭茹中信帳戶提領12萬元。 2、復於107年8月8日2時11分51秒許，在宜蘭縣○○市○○路000號7-ELEVEN便利商店省宜門市，操作ATM自動櫃員機，自陳昭茹中信帳戶提領5萬元。 3、另於108年8月7日14時19分8秒許、同日14時20分7秒許、同日14時21分19秒許、同日14時22分22秒許、同日14時23分24秒許及同日14時24分20秒許，在宜蘭縣○○鎮○○路000號土地銀行羅東分行，操作ATM自動櫃員機，先後自陳昭茹郵局帳戶提領2萬元(6次)，共12萬元。 4、又於107年8月7日14時38分45秒許，在宜蘭縣○○鎮○○路00號合庫商業銀行羅東分行，操作ATM自動櫃員機，自陳昭茹郵局帳戶提領2萬元。 5、再於107年8月7日15時33分10秒許，在宜蘭縣○○市○○路00○00號中華郵政股份有限公司宜蘭東港路郵局，操作ATM自動櫃員機，自陳昭茹郵局帳戶提領1萬元。 6、再於107年8月7日13時43分40秒許，在宜蘭縣○○鎮○○路000號台新商業銀行羅東分行，操作ATM自動櫃員機，自陳昭茹台新帳戶提領15萬元。 47萬元 臺灣高等法院臺中分院109年度金上訴字第687號刑事判決附表乙編號㈡ 2 呂誠修 1.於107年8月14日13時57分至58分許，在彰化縣○○市○○路000號（員林中正路郵局）操作ATM自動櫃員機，自黃妤庭郵局帳戶提領共15萬元。 15萬元 臺灣高等法院臺中分院109年度金上訴字第2384號刑事判決附表二編號2